臺灣高等法院民事裁定　　　　　　　　　100年度抗字第853號
抗　告　人　朱美韻
上列抗告人因與相對人陳春杏間確定執行費強制執行事件聲明異
議，對於中華民國100年 5月12日臺灣臺北地方法院100年度事聲
字第124號所為裁定提起抗告，本院裁定如下：
    主  文
抗告駁回
抗告費用由抗告人負擔。
    理  由
一、本件抗告意旨略以：抗告人目前獨居中，每月收入僅約新臺
    幣（下同） 2萬元，扣除生活所需後，所剩無多，原裁定命
    抗告人負擔36萬餘元之執行費用，實在過高，懇請法官予以
    酌減抗告人應負擔之執行費用，為此提起抗告，請求廢棄原
    裁定等語。
二、按「強制執行之費用，以必要部分為限，由債務人負擔，並
    應與強制執行之債權同時收取。前項費用，執行法院得命債
    權人代為預納。」、「債權人因強制執行而支出之費用，得
    求償於債務人者，得準用民事訴訟法第91條之規定，向執行
    法院聲請確定其數額。」強制執行法第28條第 1項、第29條
    第 1項定有明文。此項確定執行費用之裁定程序，旨在審究
    債權人所開列之費用項目，是否確為因強制執行而支出之必
    要費用。
三、經查：兩造間拆屋還地事件，業經原法院 98年度訴字第120
    號及本院99年度上易字第91號判決確定，惟抗告人未依上開
    確定判決自動履行，相對人（即債權人）陳春杏乃對抗告人
    聲請強制執行，經執行法院99年度司執字第 57720號受理後
    ，於民國（下同）99年8月11日核發執行命令(下稱系爭執行
    命令)， 通知抗告人於文到後15日自動履行，抗告人逾期仍
    未履行，執行法院遂於99年10月26日至現場履勘，並發函台
    北市大安地政事務所於99年12月15日至現場協助執行法院鑑
    界，嗣於100年 1月3日強制執行完畢，債權人並因此支出聲
    請執行費5,856元、複丈費 1萬2,000元及拆除修復費34萬6,
    523元等共計36萬4,379元之情，有自行收納款項統一收據、
    台北市地政規費及其他收入收據、統一發票為證，並經原法
    院調閱99年司執字第57720號及 100年度執聲字第4號執行卷
    宗查核無訛。是抗告人既未依系爭執行命令自動履行，債權
    人自得聲請法院強制執行，而由抗告人負擔債權人因此所支
    出之必要費用。至抗告人雖主張執行費用過高，請求參酌抗
    告人經濟狀況而予酌減云云。惟債權人聲請確定執行費用之
    程序，僅為審究債權人所開列之費用項目，是否確為因強制
    執行而支出之必要費用，執行法院並無就執行費用予以酌減
    之權限，自非抗告人聲明異議可得救濟。從而，原法院維持
    司法事務官所為確定抗告人應負擔之執行費用額為36萬4,37
    9 元及自該裁定送達翌日起算之法定遲延利息之裁定，而駁
    回抗告人之聲明異議，核無違誤。抗告意旨仍執前詞，指摘
    原裁定不當，求予廢棄，為無理由，應予駁回。
四、據上論結，本件抗告為無理由，爰裁定如主文。
中    華    民    國   100    年    6     月    30    日
                  民事第十九庭
                      審判長法  官  魏麗娟
                            法  官  李媛媛
                            法  官  吳麗惠
正本係照原本作成。
不得再抗告。
中    華    民    國   100    年    7     月    1     日
                            書記官  吳碧玲